臺灣嘉義地方法院交通事件裁定　　　　 96年度交聲字第156號
原處分機關　交通部公路總局嘉義區監理所嘉義市監理站
異　議　人
即受處分人　甲○○
上列異議人即受處分人因違反道路交通管理處罰條例案件，對於
交通部公路總局嘉義區監理所嘉義市監理站於民國九十六年七月
九日所為之處分（原處分案號：嘉監義裁字第裁七六—Ｚ000
00000號），聲明異議，本院裁定如下：
    主  文
異議駁回。
    理  由
一、按汽車行駛於高速公路、快速公路或設站管制之道路，不遵
    使用限制、禁止、行車管制及管理事項之管制規則，未依規
    定行駛車道者，處汽車駕駛人新臺幣（下同）三千元以上六
    千元以下罰鍰。又按汽車駕駛人，違反道路交通管理處罰條
    例第三十三條第一項者，除依原條款處罰鍰外，並記違規點
    數一點，道路交通管理處罰條例第三十三條第一項第三款、
    第六十三條第一項第一款亦分別定有明文。再按汽車行駛高
    速公路及快速公路，其車道之使用，除因交通事故及道路施
    工依臨時或可移動標誌指示或交通勤務警察指揮外，應依設
    置之交通標誌、標線或號誌之規定，無設置者，應依下列規
    定︰三、內側車道為超車道，但小型車於不堵塞行車之狀況
    下，得以該路段容許之最高速限行駛於內側車道，高速公路
    及快速公路交通管制規則第八條第一項第三款亦有明定。
二、原處分意旨略以：本件異議人即受處分人甲○○駕駛車牌號
    碼Ｄ四—九七五一號自用小貨車，於民國九十六年五月十八
    日下午二時五十五分許，行經國道三號公路南向二六一‧四
    公里處，因有行駛高速公路未依規定行駛車道（小型車未以
    規定之最高速度行駛）之違規行為，經國道公路警察局第八
    警察隊古坑分隊警員以相機拍照後，填製公警局交字第Ｚ0
    0000000號舉發違反道路交通管理事件通知單逕行舉
    發，嗣異議人於到案日期前向原處分機關即交通部公路總局
    嘉義區監理所嘉義市監理站申訴，經原處分機關調查結果仍
    認異議人有上開違規行為，乃依道路交通管理處罰條例第三
    十三條第一項第三款及第六十三條第一項第一款之規定，於
    九十六年七月九日以嘉監義裁字第裁七六—Ｚ000000
    00號裁決書，據以裁處異議人罰鍰三千元，並記違規點數
    一點之處分。
三、異議意旨略以：異議人僅知車輛時速八十公里以上均得行駛
    內側車道，不知小型車須以最高速限行駛內側車道，政府未
    盡宣導之責，逕行舉發異議人違規，為此聲明異議，請求撤
    銷原處分等情。
四、異議人對於其駕駛車牌號碼Ｄ四—九七五一號自用小貨車，
    於九十六年五月十八日下午二時五十五分許，行經國道三號
    公路南向二六一‧四公里處時，係行駛於內側車道，且為警
    測速舉發當時之車速為時速九十四公里之事實，並不爭執，
    且據證人即現場採證之員警張宏舟於本院證述綦詳，復有舉
    發違規照片附卷可稽，核與本院當庭勘驗舉發違規當時錄影
    光碟相符。又國道三號公路南向二六一‧四公里路段之最高
    速限為時速一百一十公里，此亦有內政部警政署國道公路警
    察局第八警察隊九十六年七月四日公警八交字第○九六○八
    七一一○四號函在卷可按。是異議人於上開時間，駕駛小型
    車行駛於國道三號公路南向二六一‧四公里處之內側車道時
    ，未以該路段之最高速限時速一百一十公里之速度行駛之事
    實至明。至異議人雖辯稱政府未盡宣導之責云云，惟異議人
    既領有汽車駕駛執照，並親自參與交通運作，自應知悉且有
    遵守高速公路及快速公路交通管制規則相關規定之義務。又
    內政部警政署為推動高速公路「慢速小型車應行外側車道」
    及「內側車道為超車車道與小行車最高速限行駛車道」等路
    權觀念，於高速公路中央分隔帶沿線設置警告性質之「內側
    車道為超車道」、「時速未達八十公里以下應行外側車道」
    之告示牌，高速公路陸橋以大型橫布懸掛「內側車道限行最
    高速限小型車」等宣導標語，其設置目的在於提供車輛駕駛
    人及行人有關道路路況之警告、禁制、指示等資訊，以便利
    行旅及促進交通安全，而設置相關宣導標語之用意，亦僅在
    導正用路人對於高速公路車道路權之正確使用觀念，遵守道
    路上之遵行、禁止、限制等特殊規定，並告示車輛駕駛人及
    行人嚴格遵守，非謂有無設置宣導標語為是否必須遵守速限
    車道的前提要件。是異議人上開所辯，尚不可採。
五、綜上所述，本件異議人既有上述於高速公路上未依規定車道
    行駛之違規行為，原處分機關依道路交通管理處罰條例第三
    十三條第一項第三款及第六十三條第一項第一款之規定，裁
    處異議人罰鍰三千元，並記違規點數一點之處分，並無不當
    。本件異議為無理由，應予駁回。
據上論斷，應依道路交通管理處罰條例第八十七條第二項，道路
交通案件處理辦法第十九條，裁定如主文。
中　　華　　民　　國　九十六　年    八　  月　三十一　日
                    交通法庭  法　官　鄭雅文
以上正本證明與原本無異。
如不服本裁定，應於裁定送達後五日內向本院提出抗告狀（應附
繕本）。
中　　華　　民　　國　九十六　年    八　  月　三十一　日
                            　書記官　鄭翔元
